臺灣基隆地方法院民事判決　　　　　　　93年度小上字第11號
上　訴　人　甲　○
訴訟代理人　丁○○
被上訴人　　金點國之苑公寓大廈管理委員會
法定代理人　丙○○
訴訟代理人　乙○○
上列當事人間請求給付管理費事件，上訴人對於中華民國93年5
月21日本院基隆簡易庭93年度基小字第503 號第一審判決提起上
訴，本院第二審合議庭於94年2月21日辯論終結判決如下：
    主      文
上訴駁回。
第二審訴訟費用由上訴人負擔。
    事      實
甲、上訴人方面：
  一、聲明：
    （一）原判決廢棄。
    （二）被上訴人在第一審之訴駁回。
  二、陳述：上訴人已於93年4 月30日遷居基隆市安樂區○○○
      街263 巷3 弄4 之2 號，未收到開庭通知，以致未於原審
      到庭。上訴人所有坐落台北縣汐止市○○段4323建號「金
      點國之苑社區」建物（門牌號碼：台北縣汐止市○○街41
      巷6 號4 樓，下稱系爭建物）於民國89年7 月4 日始由建
      商點交於上訴人，同時上訴人即買賣移轉於周添文名下。
      縱使有積欠管理費情事，亦應由建商負責，且管理費應自
      社區大廈規約於88年3 月20日生效之時收取。
  三、證據：提出
      廈規約各一份為證。
乙、被上訴人方面：
  一、聲明：上訴駁回。
  二、陳述及證據：援用第一審所為陳述及證據。
丙、本院依職權向台北縣汐止地政事務所函查系爭建物之所有權
    人。
    理      由
一、按對於小額程序第一審裁判之上訴或抗告，非以其違背法令
    為理由，不得為之，民事訴訟法第四百三十六條之二十四第
    二項定有明文。
二、被上訴人起訴主張上訴人係「金點國之苑公寓大廈」區分所
    有權人，依社區85年區分所有權人會議決議，住戶應繳納管
    理費，其金額以區分所有權人房屋專有部分每坪新台幣（下
    同）50元計算。上訴人之房屋為38.82 坪，每月應繳納管理
    費1940元。上訴人積欠自85年11月起至88年10月止之管理費
    共計69840 元，雖經催討均未繳納，因而起訴請求上訴人如
    數給付。上訴人則以其於93年4 月30日遷居基隆市安樂區○
    ○○街263 巷3 弄4 之2 號，未收到開庭通知，以致未於原
    審到庭。其所有系爭建物於89年7 月4 日始由建商點交於上
    訴人，同時上訴人即買賣移轉於周添文名下。縱使有積欠管
    理費情事，亦應由建商負責，且管理費應自社區大廈規約於
    88年3 月20日生效之時收取等語。
三、查上訴人在原審於93年4 月15日對於本院依原告聲請所核發
    93年度促字第2380號支付命令所提出之聲明異議狀上所載之
    審卷內可證。上訴人既未陳報遷移住所，原審依據上訴人自
    行記載之住所送達言詞辯論期日通知書，自不能認為未經合
    法送達。另據本院向台北縣汐止地政事務所函查結果，系爭
    建物於84年12月22日由三興建設股份有限公司買賣移轉所有
    權登記予上訴人，再於89年7 月4 日買賣移轉登記於周添文
    ，有該所93年8 月26日北縣汐地登字第0930011407號函及建
    物登記謄本在卷可稽，足證上訴人自84年12月22日起即為系
    爭建物之區分所有權人，上訴人主張其於89年7 月4 日始由
    建商點交云云，即非可採。又被上訴人依據社區區分所有權
    人於85年3 月25日之會議決議，向各區分所有權人即住戶收
    取管理費，亦有會議記錄在卷足憑，上訴人主張應自88年3
    月20日起始應繳納管理費，亦不足採。原審據以為被上訴人
    勝訴之判決，並無不當，上訴人之上訴為無理由，應駁回其
    上訴。
四、結論：本件上訴為無理由，依民事訴訟法第436 條之32第2
    項、第449 條第1 項、第78條，判決如主文。
中　　華　　民　　國　　94　　年　　3　　月　   7     日
                  臺灣基隆地方法院民事庭
                            審判長法  官  李木貴
                                  法  官  陳鈺林
                                  法  官  陳培仁
以上正本係照原本作成。
本件判決不得上訴。
中　　華　　民　　國　　94　　年　　3 　　月　　8 　　日
                                  書記官  溫麗燕
